【裁判字號】    89,易,2473
【裁判日期】    900301
【裁判案由】    恐嚇
【裁判全文】
臺灣高雄地方法院刑事判決                        八十九年度易字第二四七三號
    公  訴  人  臺灣高雄地方法院檢察署檢察官
    被      告  丁○○
    選任辯護人  林樹根
                莊雯琇
                邱麗妃律師
    被      告  戊○○
右列被告等因恐嚇案件，經檢察官提起公訴（八十九年度偵字第六七一八號），本院
判決如左：
    主  文
丁○○、戊○○以加害生命之事，恐嚇他人，致生危害於安全，各處拘役參拾日，如
易科罰金，均以佰元折算壹日。
    事  實
一、丁○○與戊○○前因金錢借貸問題，而有債務糾紛，於民國八十九年一月十四日
    下午四時許，戊○○與友人甲○○及乙○○，前往高雄巿三民區○○○路四一一
  號丁○○所開設之捷新實業公司，丁○○與戊○○一言不合再度發生爭吵，戊○○竟基於恐嚇之故意，以加害生命之事，向丁○○恫稱：「要置丁○○於死地。
    」等語，丁○○則亦基於恐嚇之故意，以加害生命之事，向戊○○恫稱：「要用
    命換命。」等語，致二人均心生畏懼，因而生危害於安全。
二、案經丁○○、戊○○訴由高雄市政府警察局三民第一分局移送臺灣高雄地方法院
    檢察署檢察官偵查起訴。
    理  由
一、訊據被告丁○○固承認有於右揭時地，向被告戊○○聲稱：「如果我年輕二十歲
    ，就以我的命跟你拼。」等語，惟矢口否認有何恐嚇之犯行，辯稱：我沒有說要
    用命換命云云，而訊之被告戊○○亦矢口否認有何右揭恐嚇之犯行，辯稱：沒有
    這回事云云，惟查：
  （一）右揭事實，業據被告丁○○及戊○○於警偵及本院審理中指訴甚詳，且就被
        告丁○○恐嚇犯行部分，業經證人甲○○於偵查中證稱：「‧‧‧不一會，
        就聽到陳某向老闆（即被告戊○○）說要用他命來換我老闆的命。」等語明
        確（見偵查卷第十五頁），而被告戊○○恐嚇犯行部分，亦經證人丙○○分
        別於警訊及偵查中證述：「‧‧‧有聽見被告戊○○說要對被告丁○○不利
        。」等語（見警訊筆錄及偵查卷第十五頁背面），是被告二人於案發當日，
        均有在場目擊證人明確證述渠等確有恐嚇對方之犯行。雖另有證人黃士蓉於
        偵查中證述：「‧‧‧我聽到丁○○講：『你這樣講很可惡，我如果再年輕
        二十歲，我這條命就跟你拼。』；沒有聽到戊○○說要對丁○○不利等語（
        見偵查卷第二十一頁背面），及證人乙○○於偵查中結證稱：「‧‧‧雙方
        講話很大聲不友善，沒有恐嚇。」等語（見偵查卷第四十六頁背面），與前
        述證人甲○○及丙○○之證詞有所出入，且被告二人均質疑證人之證詞有所
        偏頗，惟查，被告二人於案發當日因債務糾紛而有發生爭吵之事實，業經前
        述證人黃士蓉及乙○○於偵查中分別證稱：兩個人互相大罵，有聽到爭吵聲
        ；雙方講話都很大聲不友善，我勸雙方和氣生財等語可證，且有被告二人事
        後至警局所書立之切結書一紙（被告二人對其真正均不爭執）在卷可佐，又
        前述證人均在場目擊，有證人甲○○於偵查中所繪之案發現場簡圖一紙在卷
        可憑，被告二人對此亦均不爭執，是當日在場目擊之證人丙○○、黃士蓉、
        甲○○及乙○○，各為被告二人之受僱人或友人，其證言較袒護其中一方或
        不願意得罪任何一方，均為情理之常，惟並非即可認其證言不足採信，是綜
        合渠等之證言，本院認證人甲○○及丙○○就被告二人之恐嚇犯行部分之證
        詞，應為可採。
  （二）綜上所述，被告二人上開所辯，均為卸責之詞，不足採信，渠等恐嚇之犯行
        ，均應堪認定。
二、核被告二人所為，均係犯刑法第三百零五條之恐嚇危害安全罪。爰審酌被告二人
    僅因債務糾紛，即以加害生命之事出言恐嚇他人，造成對方心生畏懼且精神上受
    到傷害，犯後仍飾詞卸責，顯見均無悔意及其他一切情狀，量處如主文所示之刑
    ，並諭知易科罰金之折算標準。
三、公訴意旨另以：被告戊○○與被告丁○○之間，因有債務糾紛，被告戊○○竟基
    於恐嚇之概括犯意，自八十九年一月間起至同年月十四日止，連續以加害生命、
    身體之事，以電話向丙○○恫嚇稱：「要對丁○○家人不利。」等語，經丙○○
    向被告丁○○為惡害之通知，使被告丁○○心生畏懼，致生危害於安全，因認被
    告戊○○涉犯有刑法第三百零五條之恐嚇罪嫌。惟按犯罪事實應依證據認定之，
    無證據不得推定其犯罪事實，刑事訴訟法第一百五十四條定有明文，又告訴人之
    告訴，係以使被告受刑事訴追為目的，是其陳述是否與事實相符，仍應調查其他
    證據以資審認，最高法院五十二年台上字第一三ＯＯ號判例可資參照。本件訊據
    被告戊○○堅決否認有何右揭連續恐嚇之犯行，辯稱：我打電話找被告丁○○係
    商談、討論公司貸款事宜，並非是電話恐嚇或騷擾等語。經查，公訴人認為被告
    戊○○涉有右揭連續恐嚇犯行，係以告訴人即被告丁○○之指訴及證人丙○○之
    證詞為其主要論據，惟被告丁○○係因證人丙○○之轉述始知被告戊○○有連續
    恐嚇犯行，即被告丁○○乃係聽聞而來，並非親自受到恐嚇，而證人丙○○於警
    偵及本院審理中雖證稱被告戊○○有右揭連續恐嚇犯行，惟證人丙○○係被告丁○○之員工，並住於被告丁○○家中，不能期待其立於公正地位，況證人丙○○
    於本院證稱：在辦公室與被告丁○○說的等語，與被告丁○○於本院審理中所稱
    ：在辦公室及在車上聽到的等語並不相符，故證人丙○○之證詞不足採信，且被
    告丁○○於警訊中亦自承：「因無錄音，所以無直接證據。」等語，是參照前揭
    法條及判例意旨，自不能僅因告訴人之指訴，即認被告戊○○有連續恐嚇犯行，
    此外，復查無其他證據，足認被告戊○○有公訴人所指前揭連續恐嚇犯行，惟公
    訴意旨認為此部份與前揭被告戊○○論罪科刑部分有連續犯關係，屬裁判上一罪
    ，故爰不另為無罪之諭知，併此敘明。
據上論斷，應依刑事訴訟法第二百九十九條第一項前段，刑法第三百零五條、第四十
一條，罰金罰鍰提高標準條例第一條前段、第二條，判決如主文。
本案經檢察官吳秋瑩到庭執行職務。
中      華      民      國      九十      年        三    月      一    日
                                    臺灣高雄地方法院刑事第三庭
                                        審判長法  官    宋  明  中
                                              法  官    簡  志  瑩
                                              法  官    呂  憲  雄
右為正本，係照原本作成，證明與原本無異。
如不服本判決，應於送達後十日內，向本院提出上訴狀。
                                              書記官    許  麗  珠
中      華      民      國      九十      年        三    月      一    日
附錄本判決論罪科刑之法條
刑法第三百零五條
  以加害生命、身體、自由、名譽、財產之事，恐嚇他人致生危於安全者，處二年以
  下有期徒刑、拘役或三百元以下罰金。


司法院資訊處製作；財團法人民間司法改革基金會備份。
